【裁判字號】    90,易,458
【裁判日期】    901019
【裁判案由】    傷害（家庭暴力）等
【裁判全文】
臺灣基隆地方法院刑事判決                            九十年度易字第四五八號
    公  訴  人  臺灣基隆地方法院檢察署檢察官
    被      告  乙○○
右列被告因竊盜等案件，經檢察官提起公訴 (九十年度偵字第二七九七號)，本院判
決如左：
    主  文
乙○○竊盜，處罰金肆仟元，如易服勞役以參佰元折算壹日，緩刑貳年。被訴傷害部
分公訴不受理。
    事  實
一、乙○○與甲○○原為夫妻關係，二人於民國九十年二月間離婚，嗣因甲○○欲照
    顧住院開刀之祖母，遂於同年六月九日同意乙○○搬遷至基隆市○○○路六十九
    巷六之二號與其同住並照顧子女，惟乙○○因財務拮据，而意圖為自己不法之所
    有，利用甲○○外出照顧其祖母之機會，竊取賴女所有置於抽屜內之金飾 (鑽石
    手鐲一只)，而將之典當得款花用。迄九十年七月三日賴女始發覺金飾遭竊。
二、案經被害人甲○○訴請台灣基隆地方法院檢察署檢察官偵查起訴。
    理  由
一、訊據被告乙○○固承認取走告訴人之手鐲典當，惟否認行竊，辯稱其事前已曾告
    知告訴人要拿告訴人祖母家抽屜內之東西去典當，告訴人亦說「隨便你」，並未
    反對，被告並未不告而取；而且被告與告訴人離婚時，有關財產並未區分清楚，
    因此告訴人之物品被告亦應有權利等語。
二、惟被告前述犯行，業經告訴人指述甚詳，且告訴人亦否認被告曾事先徵得其同意
    ，而查被告於本院先則稱其事前僅稱要當他的東西，但未說明是要至告訴人家中
    取手鐲去當，嗣又改口稱曾表明要拿告訴人祖母家抽屜內之物品去當，前後所述
    並不相符，是否屬實，亦有可疑。況如告訴人確實同意被告取物典當，依常理亦
    應係告訴人取交被告，而不致任由已無婚姻關係之被告在告訴人不在家之際，自
    行開啟告訴人之家人抽屜取物典當，是被告所辯顯難採信。至於被告與告訴人於
    離婚時雙方就財產之分配，雖雙方均不否認並未明確清算，惟事實上部分財物由
    被告持有，另外包含本件手鐲在內之部分財物則由告訴人持有，不論被告就該財
    物是否亦有共有等權利，究竟並非所有權完全歸屬於被告，又係在告訴人管領中
    ，被告不告而取告訴人管領中之物，將之典當花用，自仍應負竊盜罪責。此外並
    有典票影本在卷可稽，被告犯罪事證明確，犯行堪以認定，應依法論科。
二、核被告乙○○所為，係犯刑法第三百二十條第一項之竊盜罪。審酌被告素行尚佳
    ，與告訴人原屬夫妻，此次係因雙方分產問題，所生糾葛，一時失慮而觸法，其
    行為情節輕微，而事後亦與告訴人和解，經告訴人表示不欲追究等相關之一切情
    狀，量處如主文所示之罰金刑，並諭知易服勞役之折算標準。又被告前未曾受有
    期徒刑以上刑之宣告，有台灣基隆地方法院檢察署刑案資料查註紀錄表在卷可按
    ，與刑法第七十四條第一款之規定相符，其因一時失慮，偶罹刑典，事後已與告
    訴人和解，足見尚有悔意，其經此刑之宣告後，應知警惕而無再犯之虞，本院因
    認暫不執行其刑為當，予以宣告緩刑二年。
三、公訴意旨另略以：被告乙○○於九十年七月三日賴女發覺金飾遭竊後，曾在上開
    住處質問乙○○，而與乙○○發生爭執，乙○○即基於傷害之犯意，徒手毆打甲
    ○○並持尖銳物品丟擲賴女，致賴女受有左腕撕裂傷、左膝關節挫傷及頭顳部挫
    傷皮下血腫等傷害，而認被告此部分行為另犯刑法第二百七十七條第一項之傷害
    罪。惟查刑法第二百七十七條第一項之罪，依同法第二百八十七條前段規定，須
    告訴乃論，本件業據告訴人甲○○於本院審理中當庭撤回對被告傷害部分之告訴
    ，則被告此部分被訴犯行，其訴追條件已於起訴後欠缺，應依刑事訴訟法第三百
    零三條第三款規定為公訴不受理之諭知。
四、據上論斷，應依刑事訴訟法第二百九十九條第一項前段、第三百零三條第三款、
    刑法第三百二十條第一項、第四十二條第二項、第七十四條第一款、罰金罰鍰提
    高標準條例第一條前段、第二條，判決如主文。
本案經檢察官劉嶽承到庭執行職務。
中    華    民    國      九十      年       十       月      十九    日
                                     臺灣基隆地方法院刑事第二庭
                                         法  官  黃  麟  倫
右正本證明與原本無異。
對於本件判決如有不服，應於收受送達後十日內，向本院提出上訴書狀，上訴於臺灣
高等法院，並按他造當事人之人數附具繕本。
                                         書記官  許  世  賢
中    華    民    國      九十      年       十       月      十九    日
附錄本案論罪科刑法條全文
刑法第三百二十條第一項
意圖為自己或第三人不法之所有，而竊取他人之動產者，為竊盜罪，處五年以下有期
徒刑、拘役或五百元以下罰金。（罰金數額業經提高十倍）


司法院資訊處製作；財團法人民間司法改革基金會備份。
